【裁判字號】    99,訴,189
【裁判日期】    990609
【裁判案由】    妨害自由
【裁判全文】
臺灣高雄地方法院刑事判決               99年度訴字第189號
公  訴  人  臺灣高雄地方法院檢察署檢察官
被      告  戊○○
            丙○○
            壬○○
            辛○○
共      同
選任辯護人  林石猛律師、李衣婷律師
上列被告等因妨害自由案件，經檢察官提起公訴（98年度偵續字
第186 號），本院判決如下：
    主  文
戊○○共同犯強制罪，處有期徒刑參月，如易科罰金，以新臺幣
壹仟元折算壹日，扣案如附表編號1 至9 所示之物沒收；又共同
犯剝奪他人行動自由罪，處有期徒刑參月，如易科罰金，以新臺
幣壹仟元折算壹日。應執行有期徒刑肆月，如易科罰金，以新臺
幣壹仟元折算壹日，扣案如附表編號1 至9 所示之物沒收。
丙○○共同犯強制罪，處有期徒刑參月，如易科罰金，以新臺幣
壹仟元折算壹日，扣案如附表編號1 至9 所示之物沒收；又共同
犯剝奪他人行動自由罪，處有期徒刑參月，如易科罰金，以新臺
幣壹仟元折算壹日。應執行有期徒刑肆月，如易科罰金，以新臺
幣壹仟元折算壹日，扣案如附表編號1 至9 所示之物沒收。
壬○○共同犯強制罪，處有期徒刑參月，如易科罰金，以新臺幣
壹仟元折算壹日。扣案如附表編號1 至9 所示之物沒收。
辛○○共同犯剝奪他人行動自由罪，處拘役伍拾日，如易科罰金
，以新臺幣壹仟元折算壹日。
    事  實
一、戊○○係壬○○母親，並係丙○○之岳母，辛○○則是丙○○之友人。緣戊○○、壬○○、丙○○因認庚○○、丁○○
    先前至丙○○經營之「長順機車行」（址設高雄市三民區○○○路994 號）3 樓賭玩麻將時，有聯手詐賭情事，竟先後
    於：
（一）民國97年7 月9 日上午，戊○○、壬○○、丙○○3 人共
      同基於使他人為無義務之事之犯意聯絡，先由戊○○以打
      麻將為由，邀約庚○○、丁○○至「長順機車行」，嗣於
      同日上午11時40分許，庚○○、丁○○先後到達「長順機
      車行」3 樓後，壬○○、戊○○即分別出手強行取走庚○○、丁○○之皮包，並由戊○○以兇惡語氣質問、壬○○
      以持煙灰缸作勢攻擊庚○○、丁○○2 人之方式，逼問庚○○、丁○○2 人是否有詐賭情形。然庚○○、丁○○均
      否認有詐賭情事，戊○○遂以電話通知在樓下等候之丙○○上樓，而丙○○上樓後，即強行自庚○○皮包中取出新
      臺幣（下同）3 萬6000元現金、國民身分證、全民健保卡
      、收支紀錄等物品，而戊○○亦強行自丁○○皮包內取出
      1 萬2000元現金、國民身分證及提款卡等物品，欲將該等
      現金作為渠等認庚○○、丁○○2 人詐賭所應賠償之款項
      。嗣戊○○、丙○○、壬○○復接續上開犯意聯絡，由丙○○取出預先準備之空白本票，並由丙○○以兇惡語氣要
      脅、壬○○以作勢攻擊之方式，使庚○○、丁○○2 人於
      心生畏懼之情形下，分別簽立如附表編號1 至6 所示之本
      票，而丙○○並將庚○○之國民身分證、全民健保卡、丁○○之國民身分證交與壬○○，由壬○○持以影印產生如
      附表編號7 所示之物。丙○○此際復以兇惡語氣脅迫丁○○告知其提款卡密碼，丁○○因心生恐懼，乃據實告以提
      款卡密碼，再由壬○○持丁○○之提款卡至自動櫃員機操
      作，欲提領丁○○帳戶內存款作為渠等認庚○○、丁○○
      2 人詐賭所應賠償之款項，然因丁○○上開提款卡所屬帳
      戶內已無存款，致壬○○未自該帳戶內提領取得任何款項
      。之後戊○○、丙○○、壬○○認簽立上開本票作為擔保
      仍有未足，乃由丙○○以電話聯絡是時尚無犯意聯絡之友
      人辛○○，委請辛○○攜帶空白借據暨收據至「長順機車
      行」3 樓，待辛○○到達該處後，再由丙○○以兇惡語氣
      要脅之方式，令庚○○、丁○○2 人心生畏懼，因而簽立
      如附表編號8 、9 所示之借據暨收據。
（二）97年7 月9 日中午12時某分許，戊○○、丙○○、壬○○
      以前揭強暴、脅迫方式，使庚○○、丁○○2 人為上開無
      義務之事後，為確認庚○○、丁○○2 人之居住處所，乃
      於庚○○、丁○○2 人同意之情形下，由壬○○駕車搭載
      庚○○、丁○○2 人前往高雄市三民區第二戶政事務所，
      申辦庚○○、丁○○2 人之戶籍謄本，嗣辦妥戶籍謄本後
      ，壬○○乃又將庚○○、丁○○2 人載回「長順機車行」
      ，並使丁○○先行騎乘機車離去。至於庚○○部分，因其
      戶籍地係在彰化縣埔心鄉，非在高雄縣市附近，庚○○為
      取信戊○○、丙○○、壬○○等人，乃心思以其友人乙○○所開立之食品工廠（址設屏東縣萬巒鄉○○路77號）偽
      為其居住處所，而向戊○○、丙○○、壬○○謊稱其實際
      上係居住在屏東縣萬巒鄉，並願意帶同渠等前往查證，丙○○因而駕駛自用小客車，搭載戊○○、庚○○及欲順路
      至屏東縣枋山鄉拜訪友人之辛○○，一同前往屏東縣萬巒
      鄉。然到達乙○○上開食品工廠後，戊○○、丙○○、辛○○3 人發現該處並非庚○○真正居住處所，因而心生不
      滿，戊○○、丙○○並擔心於未能知曉庚○○真正住處之
      情形下，將無法執庚○○所簽立之上開本票、借據暨收據
      向之追討債務，遂於同日下午2 時某分許，與辛○○共同
      基於剝奪他人行動自由之犯意聯絡，由戊○○以出言要求
      丙○○及辛○○要凌遲庚○○之恫嚇方式，於違背庚○○
      之意願下，以前揭自用小客車將之載往屏東縣枋山鄉，途
      中因戊○○有事需先返回「長順機車行」，乃先行下車離
      去。嗣於前往枋山鄉途中，丙○○又要求辛○○下車購買
      手套，並向庚○○恫稱：「今天若沒有拿20萬元出來，要
      用手套讓你好看」、「要凌虐你的身體」等語，而辛○○
      購得手套後，亦向庚○○陳稱「你年紀那麼大了，沒有被
      別人虐待過，等一下就知道了」，共同以此恐嚇方式令庚○○隨同渠2 人至屏東縣枋山鄉某處工寮。而到達該處後
      ，庚○○乃央求丙○○、辛○○2 人不要對其為不利之舉
      ，丙○○、辛○○2 人遂要求庚○○設法交付20萬元，庚○○因而提供其弟弟己○○之聯絡電話，再由丙○○於同
      日下午4 時42分許，以其持用之0000000000號行動電話，
      撥打至己○○持用之0000000000號行動電話，要求己○○
      代庚○○償還20萬元之詐賭賠償款，經己○○答應於隔天
      匯款後，丙○○、辛○○2 人方將庚○○載回高雄。然因
      己○○已報警處理，經警方人員於同日下午6 時許，在壬○○位於高雄市○○區○○街11之1 號之租屋處（在「長
      順機車行」對面）發現庚○○，並在「長順機車行」3 樓
      扣得如附表所示之物，始悉上情。
二、案經庚○○訴由高雄市政府警察局三民第二分局移送，及丁○○告訴臺灣高雄地方法院檢察署檢察官偵查起訴。
    理  由
壹、對於證據能力之判斷
一、按被告以外之人於審判外之言詞或書面陳述，除法律有規定
    者外，不得作為證據，刑事訴訟法第159 條第1 項定有明文
    。又被告以外之人於審判外之陳述，雖不符前4 條之規定，
    而經當事人於審判程序同意作為證據，法院審酌該言詞陳述
    或書面陳述作成時之情況，認為適當者，亦得為證據。當事
    人、代理人或辯護人於法院調查證據時，知有第159 條第1
    項不得為證據之情形，而未於言詞辯論終結前聲明異議者，
    視為有前項之同意，刑事訴訟法第159 條之5 亦定有明文。
    本件被告戊○○、丙○○、壬○○（各被告就其他被告而言
    ，均屬被告以外之人）於警詢中所為之陳述，為被告以外之
    人於審判外之言詞陳述，而檢察官、被告4 人及渠等辯護人
    ，就上開言詞陳述，未於本院審理過程中聲明異議，本院並
    審酌前開言詞陳述作成時之情況均屬正常，所取得過程並無
    瑕疵，且與本案相關之待證事實具有關連性，認適當作為證
    據，依前開刑事訴訟法第159 條之5 之規定，認上開陳述均
    具有證據能力。
二、次按，被告以外之人於司法警察（官）調查中所為之陳述，
    與審判中不符時，其先前之陳述具有較可信之特別情形，且
    為證明犯罪事實存否所必要者，得為證據，刑事訴訟法第15
    9 條之2 定有明文。上開規定係以被告以外之人於司法警察
    （官）調查中之陳述，性質上屬傳聞證據，原則上不認其具
    證據能力，惟該等陳述內容倘一昧排除其證據能力，亦有違
    實體真實發見之訴訟目的，是以先前與審判中不符之陳述，
    具有較可信之特別情況，且為證明犯罪事實存否所必要者，
    則例外認有證據能力。本件證人己○○係被告等人是否有剝
    奪告訴人庚○○行動自由犯行之重要證人，且證人己○○於
    警詢中，原係陳稱於案發當日下午4 時42分許，第1 次接獲
    被告等人要求其給付20萬元款項之來電（見警卷第26頁），
    然嗣於本院審理中卻改稱其早於案發當日下午1 時許，即接
    獲被告戊○○索取20萬元款項之電話（見本院2 卷第192 頁
    ），而此一陳述之區別，足以影響告訴人庚○○遭剝奪行動
    自由之期間、參與此一犯行之被告為何等就案情有重要關係
    事項之判斷。本院審酌證人己○○於警詢中為陳述時，係於
    案發當日所為之立即陳述，並提出其行動電話通聯紀錄此一
    客觀證據佐證其說，相較其於本院審理中作證時，距離案發
    時間已逾1 年，期間多有機會與告訴人庚○○相互討論本件
    案情，依其外部情況，顯有受不當外力干擾及事後串謀之可
    能性，堪認證人己○○於警詢中之陳述具有特別可信之情況
    ，且為證明被告等人犯罪事實之存否所不可欠缺，依刑事訴
    訟法第159 條之2 ，應具有證據能力。是被告4 人及渠等辯
    護人，雖於本院審理中主張證人己○○上開警詢中之陳述無
    證據能力，然尚無從予以採認。此外，被告以外之人於警詢
    之陳述，若與審判中相符時，因得逕採用審判中之陳述，故
    無適用刑事訴訟法第159 條之2 此傳聞證據排除例外規定之
    餘地。查本件告訴人庚○○、丁○○於本院審理中之證述內
    容，要與渠等於警詢中所述內容大致相同，僅有相關細節之
    陳述略有出入或未予提及，且於本院審理中，經本院提示渠
    2 人警詢筆錄與渠等詳予閱覽後，渠2 人復均證稱：伊於警
    詢中所為之陳述，均係據實而言，要與事實相符，並未特別
    作對被告等人有利或不利之陳述等語（見本院2 卷第60、73
    、181 、186 頁），是告訴人2 人上開警詢中之陳述內容，
    已經於審判中加以詰問，而成為審判中陳述之一部，雖無刑
    事訴訟法第159 條之2 規定之適用，然仍得逕採為判斷本案
    之證據（最高法院99年度台上字第873 號判決意旨參照）。
三、另按，被告以外之人於偵查中向檢察官所為之陳述，除顯有
    不可信之情況者外，得為證據，刑事訴訟法第159 條之1 第
    2 項定有明文。本件告訴人2 人、證人癸○○、甲○○、乙○○於檢察官偵查中所為之證述內容，業經渠等具結擔保該
    等證詞之真實性，且綜合本案全部卷證，並無發現顯不可信
    之情事，復與本案相關之待證事實具有關連性，依前揭刑事
    訴訟法第159 條之1 第2 項規定，自應具有證據能力。至刑
    事訴訟法第245 條第2 項前段規定文義，偵查中辯護人僅有
    在場權及陳述意見權，且檢察官訊問證人並無必須傳喚被告
    使其得以在場之規定。此項未經被告詰問之被告以外之人於
    偵查中向檢察官所為之陳述，依同法第159 條第1 項、第15
    9 條之1 第2 項規定，除顯有不可信之例外情況外，原則上
    為「法律規定得為證據」之傳聞例外，依其文義解釋及立法
    理由說明，並無限縮於檢察官在偵查中訊問證人之程序，已
    給予被告或其辯護人對該證人行使反對詰問權者，始有證據
    能力可言。為保障被告反對詰問權，並與現行法對傳聞例外
    所建構之證據容許範圍求其平衡，證人在偵查中雖未經被告
    詰問，倘被告於審判中已經對該證人當庭及先前陳述進行詰
    問，即已賦予被告對該證人詰問之機會，則該證人於偵查中
    陳述即屬完足調查之證據，而得作為判斷依據（最高法院99
    年度台上字第124 號判決意旨可資參照）。被告4 人及渠等
    辯護人，雖以告訴人2 人於偵訊中之陳述未經對質詰問為由
    ，主張該等陳述無證據能力，然告訴人2 人於本院審理中，
    均已到庭接受被告4 人及渠等辯護人詰問，依據上開說明，
    此一主張即屬無據，要難予以採認，併此敘明。
四、卷附之蒐證相片，係利用機械力攝錄畫面後，再將該等畫面
    客觀、自然呈現之物，此與「供述證據」係供述者對於有關
    體驗之事實，經由知覺、記憶、表現、敘述或敘述性動作等
    過程予以傳達者自為不同，其本質上屬物證之一種，非屬供
    述證據，不適用傳聞法則，且該項證據與被告4 人本件犯行
    均有相當之關聯性，又非不法取得，自應具有證據能力。
貳、實體方面
一、訊據被告戊○○、丙○○、壬○○、辛○○均矢口否認有何
    前揭犯行，被告戊○○辯稱：97年7 月9 日上午，伊以打麻
    將為由，邀約告訴人2 人至丙○○所經營之「長順機車行」
    ，嗣並在該機車行3 樓，質問告訴人2 人有無詐賭，而當時
    丁○○承認其有詐賭，表示願意賠償，自行從皮包內拿出1
    萬2000元（12張千元紙鈔）給伊，而庚○○也自行將皮包內
    之現金3 萬6000元（35張千元紙鈔及10張百元紙鈔）拿給伊
    ，渠2 人並自願簽立本票及借據，期間丁○○復主動將其提
    款卡交與壬○○，欲證明其帳戶內並無金錢。而當天下午，
    伊與丙○○、辛○○有陪同庚○○一起到屏東，原因是庚○○表示其住在屏東縣萬巒鄉，為證明其所言屬實，所以才帶
    同伊3 人前往，但之後因為有朋友打電話給伊說要打牌，所
    以伊就在萬丹附近的交流道先下車離開，期間伊並未說要凌
    遲庚○○之類的話，而伊離開之後，丙○○、辛○○、庚○○之間發生何事伊並不清楚云云；被告丙○○辯稱：案發當
    日上午11時許，伊在2 樓睡覺時，聽到3 樓有爭吵的聲音，
    所以就上樓查看，結果見到戊○○、壬○○與告訴人2 人在
    談詐賭的事，當時告訴人2 人有承認詐賭，並當場拿皮包內
    的現金出來給戊○○，伊並叫告訴人2 人簽立本票及借據，
    另要丁○○自行交付提款卡，拿給壬○○去查餘額。後來庚○○自稱住在萬巒的朋友家，為了取信伊等人，才由伊、戊○○、辛○○一起開車載庚○○去萬巒，但到了萬巒1 家食
    品工廠後，才發現庚○○根本不住萬巒，此時戊○○因賭客
    要來打麻將，所以先回高雄，而伊認為可以說服庚○○付錢
    ，且因辛○○還要去枋山找朋友，所以經庚○○同意後，載
    同其一起前往枋山。之後伊有叫庚○○拿20萬元出來賠詐賭
    的錢，結果庚○○表示要向丁○○的同居男友借錢，但因為
    其未帶手機，所以才借用伊的電話與己○○聯絡，而伊當時
    也有與己○○討論由己○○先幫庚○○還錢的事情，但伊當
    時並不知道庚○○與己○○是姊弟。案發當日從頭到尾，伊
    只是對告訴人2 人說話大聲一點，並沒有恐嚇告訴人2 人的
    情形云云；被告壬○○辯稱：案發當時，伊並沒有強取告訴
    人2 人的皮包，告訴人2 人係自行將皮包內的現金交付與戊○○，說是要賠償賭客詐賭的錢。且因為告訴人2 人說他們
    身上沒有那麼多錢，所以才會簽立本票，而提款卡也是丁○○自行拿出來的，目的是要證明其帳戶裡沒有錢。整個過程
    中，伊只有大聲罵告訴人2 人，並沒有拿煙灰缸作勢要砸渠
    2 人云云；被告辛○○則辯稱：案發當日，伊因為休假沒有
    上班，所以於接近中午的時間，前往「長順機車行」找高中
    同學丙○○。嗣於當日下午，伊跟丙○○說伊要去屏東，丙○○說可以順道載伊過去，伊因而搭乘丙○○駕駛的汽車前
    往屏東，當時車上還有戊○○及庚○○2 人。嗣伊一行人先
    到萬巒1 家食品工廠，之後戊○○先回去高雄，伊、丙○○
    及庚○○則一同搭車前往枋山，找伊朋友處理販賣家電售後
    服務乙事，嗣伊3 人再由枋山返回高雄。期間伊並未與庚○○談話，只是聽到丙○○與庚○○間似乎有金錢糾紛云云。
    經查：
（一）關於前揭犯罪事實（一）所示犯行部分，業據告訴人庚○○於偵訊、本院審理中證述：97年7 月9 日上午9 時許，
      戊○○打電話邀約伊去打麻將，伊因而於當日上午11時30
      分許，到「長順機車行」3 樓，過了不久，丁○○也到該
      處，壬○○則跟在丁○○後面上3 樓，此時，戊○○就很
      兇的質問伊與丁○○2 人有無詐賭，伊答稱沒有，壬○○
      就將伊的皮包搶走放在一邊，並拿起桌上的煙灰缸，作勢
      要打人，要伊承認有詐賭情形，但伊還是說伊沒有詐賭，
      戊○○見狀，就去逼問丁○○，並說如果不承認就要丁○○好看。嗣戊○○打電話給丙○○，說伊與丁○○已經承
      認詐賭，要丙○○上3 樓，而丙○○到3 樓後，就將伊皮
      包內的現金約4 萬元、身分證及收支紀錄拿走，至於伊的
      全民健保卡當時有無在皮包內，伊則沒有注意。而丙○○
      拿走伊皮包內的物品後，就拿出空白本票，要伊與丁○○
      各簽立20萬元的本票，當時丁○○有詢問丙○○為何要簽
      本票，結果丙○○就很兇的講說「我叫你簽你就簽，不然
      等一下就變成30萬元」，而壬○○此時也有作勢要打伊與
      丁○○，伊與丁○○很害怕，就各簽了票面金額分別為7
      萬元、7 萬元、6 萬元的3 張本票。之後丙○○又打電話
      叫辛○○及另名年輕人拿借據過來，並由丙○○要伊與丁○○各簽立20萬元的借據。期間壬○○並有拿丁○○的提
      款卡去領款，但因為裡面沒有錢，所以壬○○就沒有領到
      錢。之後，壬○○並有載伊及丁○○去戶政事務所申辦戶
      籍謄本，而當日從伊去到「長順機車行」3 樓，至壬○○
      載伊及丁○○去戶政事務所，中間經過的時間約半小時等
      語（見偵1 卷第19頁、偵3 卷第12至14頁，本院2 卷第44
      至62頁，警卷第17至19頁）明確，核與告訴人丁○○於偵
      訊及本院審理中證述：97年7 月9 日上午10時30分許，因
      為戊○○打電話叫伊去打牌，伊因而於當日上午11時40分
      許，到位在高雄市○○○路944 號，由丙○○所開設之「
      長順機車行」3 樓，到該處時，庚○○已經在那邊，壬○○則跟在伊後面到3 樓來。之後戊○○就上前將伊的皮包
      搶走，而壬○○則是搶走庚○○的皮包，並拿起桌上的煙
      灰缸，作勢要打伊及庚○○，質問伊與庚○○是否有詐賭
      ，而戊○○也在一旁說，如果伊與庚○○承認詐賭，壬○○就不會打伊與庚○○，伊當時感到很害怕，不敢再出聲
      。嗣戊○○就打電話給丙○○，說伊與庚○○已承認詐賭
      ，要丙○○上3 樓來，丙○○便拿了空白本票到3 樓。而
      丙○○到3 樓後，就先打開庚○○的皮包拿走裡面的現金
      ，而戊○○則打開伊的皮包，拿走裡面的現金1 萬5000多
      元、證件及提款卡，嗣丙○○並要求伊與庚○○分別簽立
      票面金額為7 萬元、7 萬元、6 萬元的3 張本票，伊當時
      有說伊沒有欠錢為何要簽本票，丙○○就說如果再多說，
      就要伊簽30萬元的本票，伊與庚○○都很害怕，便依丙○○之要求簽立本票，而丙○○同時又叫壬○○將伊與庚○○的證件拿去影印。嗣丙○○又以很兇的口氣向伊要提款
      卡密碼，伊很害怕，就將提款卡密碼給丙○○，之後丙○○叫壬○○去將伊提款卡內的錢全部領出來，結果壬○○
      去了之後，發現裡面沒有錢，所以並沒有領出任何款項。
      之後丙○○又打電話叫辛○○及另1 個年輕人拿借據過來
      ，要求伊與庚○○各簽立20萬元的借據，伊當時有問丙○○說都已經簽本票了，為何還要寫借據，丙○○則說如果
      再問，就要伊寫40萬元的借據，伊與庚○○因為很害怕，
      就依其要求簽了借據並互為保證人等語（見偵1 卷第20頁
      、偵3 卷第21、22頁、本院2 卷第63至73頁、警卷第20至
      23頁）相符，並有蒐證相片在卷可稽（見警卷第59至66頁
      ），及如附表所示物品扣案足憑（除現金外，其餘扣案物
      所載內容見警卷第35至44頁）。則告訴人2 人於97年7 月
      9 日上午11時40分許至中午12時某分許（期間約30分鐘）
      ，遭被告戊○○、丙○○、壬○○3 人以前揭強暴、脅迫
      方式，使渠2 人為上開交付現金款項及其他物品、簽立如
      附表編號1 至6 、編號8 、9 所示之本票、借據暨收據、
      告知提款卡密碼等無義務之事之事實，堪以認定。至被告
      戊○○、丙○○、壬○○3 人於前揭時、地，自告訴人2
      人皮包內所強行取得現金款項之數額，依告訴人2 人前揭
      所述，均係陳稱約略之數額，顯見渠2 人並無法確認當時
      渠等皮包內現金之正確數額為何。而依被告戊○○前開所
      述，其謂自告訴人庚○○處，係取得3 萬6000元現金，而
      自告訴人丁○○處，則係取得1 萬2000元現金（見警卷第
      4 頁背面），而其此一陳述，又與扣案如附表編號10、11
      所示之現金數額相符，自應認被告戊○○此部分之陳述較
      符合事實。另公訴意旨依據告訴人庚○○於98年7 月9 日
      偵訊中之陳述（見偵3 卷第12頁），而認於前揭時、地，
      係由被告壬○○自告訴人庚○○皮包中取走前揭現金及其
      他物品乙節。依告訴人庚○○最初於警詢中之陳述，其謂
      取走其皮包內物品之人，係被告丙○○，而非被告壬○○
      （見警卷第17頁背面），且於本院審理中就此部分之歧異
      證稱：壬○○是先搶走伊大的包包，嗣丙○○再從包包裡
      面的小皮包拿錢等語（見本院2 卷第61頁），足認告訴人
      庚○○前開98年7 月9 日偵訊中之陳述，要係未仔細回憶
      其皮包及皮包內物品遭強行取走之先後順序下所為，此部
      分自應以其於警詢及本院審理中之證述情節，較為可採，
      公訴意旨於此容有誤會，附此敘明。
（二）被告戊○○、丙○○、壬○○3 人雖以前詞辯述渠等未有
      在「長順機車行」3 樓對告訴人2 人為前揭強制犯行，且
      證人癸○○於偵訊及本院審理中證述：伊與告訴人2 人約
      從97年6 月中旬開始，有一起在「長順機車行」打麻將，
      而每次與告訴人2 人打麻將時，都是告訴人2 人贏錢。嗣
      於97年7 月7 日，伊在「長順機車行」與告訴人2 人打完
      麻將後，在該機車行附近發現告訴人2 人有類似分錢的動
      作，伊看到後覺得很疑惑，因為以伊打牌時的感覺，告訴
      人2 人應該是不認識的，遂打電話向戊○○講這件事，戊○○就說隔天打麻將時再注意就好了。隔日伊又與告訴人
      2 人一起打麻將，結果發現庚○○有打暗號給丁○○的情
      形，戊○○就表示隔天要約告訴人2 人前來打麻將並處理
      此事。嗣於97年7 月9 日上午11時45分至50分左右，伊有
      到「長順機車行」3 樓，甲○○則緊跟著伊上樓，到該處
      時，戊○○、丙○○、壬○○3 人及告訴人2 人都在場，
      當時伊有聽到戊○○質問告訴人2 人是否有詐賭，而丁○○親口向戊○○承認有詐賭，庚○○也說會處理這件事，
      之後告訴人2 人就自願從皮包內拿錢出來，而此時伊見告
      訴人2 人已將錢拿出來給戊○○處理，就與甲○○一起到
      樓下去。當天伊並沒有見到告訴人2 人簽發本票的經過，
      且當天伊所見到的情形，是氣氛平和，並無任何爭執云云
      （見偵1 卷第72、73頁、本院2 卷第86至97頁），而證人
      甲○○亦於偵訊及本院審理中證稱：伊與告訴人2 人於約
      97年6 、7 月間，因為打麻將而認識，而每次與告訴人2
      人打麻將時，都是告訴人2 人贏錢。於97年7 月9 日中午
      ，伊因為要打牌而到「長順機車行」，一開始，伊是先在
      該機車行1 樓，後來癸○○也到該處，伊與癸○○就一起
      上去3 樓，到3 樓時，見到戊○○、丙○○、壬○○3 人
      及告訴人2 人都在場，當時伊有聽到戊○○問告訴人2 人
      是否有詐賭，而庚○○回答說「有啦! 我們會處理」，嗣
      並見到告訴人2 人從皮包內拿錢出來，之後戊○○就叫伊
      與癸○○先下樓。整個過程中，伊未見到有人對告訴人2
      人為何暴力、脅迫等不當行為，也沒有聽到戊○○等人與
      告訴人2 人有發生衝突。又伊不知道當天壬○○有載告訴
      人2 人去戶政事務所，最後是看到丁○○先下樓離去，嗣
      被告等人與庚○○再陸續從樓上下來，期間伊並沒見到被
      告等人或告訴人2 人有從樓上下來的情形云云（見偵1 卷
      第74頁、本院2 卷第97至105 頁）。然查：
  １、關於證人癸○○、甲○○上開證詞部分，渠2 人證述情節
      非但與告訴人2 人所述內容不同，且證人癸○○、甲○○
      所稱：當天氣氛平和，無任何爭執云云，亦與被告壬○○
      、丙○○均自陳有大聲斥責告訴人2 人乙情有所歧異，則
      證人癸○○、甲○○於被告戊○○、丙○○、壬○○3 人
      為前開強制行為時，是否果有在場見聞？渠2 人上開證詞
      是否確然可信？已有所疑。再者，證人癸○○證述：伊與
      甲○○到「長順機車行」3 樓時，有聽到戊○○質問告訴
      人2 人是否有詐賭，而丁○○親口向戊○○承認有詐賭云
      云，要與被告丙○○於警詢中陳稱：告訴人2 人在「長順
      機車行」3 樓承認詐賭「後」，接著才叫賭客癸○○、甲○○上樓云云（見警卷第頁），2 者有所歧異；而證人甲○○證稱：伊從「長順機車行」3 樓下來後，到告訴人2
      人離開「長順機車行」期間，並沒有見到任何人從「長順
      機車行」3 樓下來云云，亦與被告壬○○、丙○○於警詢
      中表示被告壬○○有拿告訴人丁○○之提款卡去確認其帳
      戶內款項、搭載告訴人2 人至高雄市三民區第二戶政事務
      所辦理戶籍謄本（見警卷第8 至10頁、第13至16頁），而
      會多次從「長順機車行」3 樓至該機車行1 樓乙情不相符
      合，益徵證人癸○○、甲○○前揭證述內容，要屬迴護被
      告戊○○、丙○○、壬○○3 人之詞，無從予以採認。
  ２、至於被告戊○○、丙○○、壬○○3 人所執辯詞部分，被
      告丙○○於97年7 月10日偵訊中陳稱：案發當日伊上「長
      順機車行」3 樓時，告訴人2 人已經拿錢給戊○○云云（
      見偵卷第11頁），惟嗣於97年11月17日之偵訊中則謂：案
      發當日伊上「長順機車行」3 樓時，聽到有人詐賭，就質
      問告訴人2 人詐賭的事，而因為伊的口氣比較兇，所以告
      訴人2 人就承認有詐賭情事云云（見偵1 卷第52頁），則
      關於其所謂告訴人2 人自承有詐賭情事乙節，究係於其至
      「長順機車行」3 樓前已發生，或係待其至「長順機車行
      」3 樓後方因其質問而發生，先後有所矛盾，已徵其所述
      情節難以採認。再者，依被告戊○○、丙○○、壬○○3
      人歷次於警詢、偵訊及本院審理中之陳述，於97年7 月9
      日當天，渠3 人並未提出任何具體、足夠之事證指證告訴
      人2 人確有詐賭情事，則告訴人2 人是否會如被告3 人所
      辯，僅因遭渠3 人質問，即自行承認有詐賭情事並自願交
      付現金款項其及他物品、告知提款卡密碼，甚而簽立金額
      分別高達20萬元之前揭本票、借據暨收據？實甚有所疑，
      亦足證被告3 人所辯悖於常情，無從遽以採信。此外，若
      告訴人2 人如被告戊○○、丙○○、壬○○3 人所言，係
      自願交付前開現金款項為賠償，而未有受被告戊○○、丙○○、壬○○3 人強暴、脅迫情形，則告訴人丁○○又何
      需如被告丙○○、壬○○所言，交付上開提款卡、密碼以
      證明自己已無存款？反係於告訴人丁○○是在違背自己意
      願而交付前開現金款項，然被告戊○○、丙○○、壬○○
      3 人仍認有所不足之情形下，方會有再行持告訴人丁○○
      之提款卡前往提款、查詢餘額之情狀，是益徵告訴人2 人
      所言顯較被告戊○○、丙○○、壬○○3 人所述可採。從
      而，被告戊○○、丙○○、壬○○3 人此部分所辯，均屬
      事後卸責之詞，無從予以採認。
（三）關於上開犯罪事實（二）所示犯行部分，本件案發當日中
      午，被告壬○○有駕車帶同告訴人2 人前往高雄市三民區
      第二戶政事務所申辦戶籍謄本之事實，業據告訴人2 人於
      本院審理中證述在卷（見本院2 卷第46、47、64、65頁）
      ，並為被告壬○○所不否認，復有如附表編號13所示之物
      扣案足佐；又告訴人庚○○於案發當日中午過後，有與被
      告戊○○、丙○○、辛○○共乘自用小客車前往證人乙○○所開立之食品工廠（址設屏東縣萬巒鄉○○路77號）乙
      情，業據告訴人庚○○於本院審理中證述明確（見本院2
      卷第53、54頁），核與證人乙○○於偵訊、本院審理中所
      述情節相符（見偵1 卷第73頁、本院2 卷第106 至109 頁
      ），並為被告戊○○、丙○○、辛○○3 人所不否認，自
      均堪認定。而關於告訴人庚○○於離開前揭食品工廠後，
      遭他人剝奪行動自由之過程，業據告訴人庚○○於偵訊及
      本院審理中證述：案發當時，伊實際上是住在己○○的宿
      舍，但伊不敢跟被告等人講，才帶他們到乙○○的食品工
      廠。嗣戊○○從食品工廠出來回到車上後，就一直罵伊亂
      帶路及罵伊三字經，並向丙○○表示，待會先讓其下車回
      高雄，但要丙○○及辛○○2 人凌遲伊。而戊○○離開返
      回高雄後，丙○○、辛○○就載伊往枋山方向行駛，而伊
      因為感到害怕，就由渠等擺佈，被渠等強迫載往枋山。途
      中丙○○叫辛○○下車去買手套，說今天若沒有拿20萬元
      出來，就要用買來的手套讓伊好看，伊不知道這是何用意
      ，猜想可能是戴手套就不會留下指紋。待辛○○買手套回
      來後，辛○○就在車上對伊說「你年紀那麼大了，沒有被
      別人虐待過，等一下就知道了」，伊聽到之後感到很害怕
      ，就哭著拜託丙○○、辛○○2 人，但丙○○就說他錢也
      不要了，要凌虐伊的身體，來折抵伊所積欠的20萬元。之
      後到了枋山某處工寮，伊就跪求丙○○、辛○○2 人不要
      對伊不利，他們2 人就說不然要伊家人匯錢，伊因而打電
      話給伊妹妹，但伊妹妹未接電話，伊就叫渠2 人打電話給
      己○○，嗣丙○○聯絡到己○○後，就向己○○要20萬元
      ，經己○○答應隔天匯款後，丙○○、辛○○才載伊回「
      長順機車行」。又案發當天，從乙○○的食品廠到枋山的
      工寮，中間約不到1 小時，到枋山時，大約還不到下午3
      點，之後從枋山出發回「長順機車行」，則大概是下午4
      、5 點中間等語（見偵3 卷第12至14頁、本院2 卷第44至
      62頁、警卷第17至19頁），核與證人己○○於警詢中證述
      ：伊於97年7 月9 日下午4 時42分許，有接到0000000000
      號行動電話，撥打到伊使用之0000000000號行動電話，而
      這是第一通電話，之後還有與對方通幾次電話，當天在電
      話中，對方說庚○○詐賭，有簽本票及借據各20萬元，伊
      擔心庚○○有危險，就故意拖延時間，要對方先放庚○○
      回來，伊會於翌日下午3 點之前，將錢匯過去給對方，對
      方就答應讓庚○○先回來等語（見警卷第24至27頁）；被
      告丙○○於警詢中自承：伊有打電話與己○○聯絡，談論
      己○○要幫庚○○還錢的事等語（見警卷第15頁）相符，
      並有證人己○○行動電話通聯紀錄翻拍相片在卷可稽（見
      警卷第58頁，依該相片所示，被告丙○○於警詢中自承使
      用之0000000000號行動電話，於案發當日下午4 時42分許
      ，有撥打電話給己○○使用之0000000000號行動電話之情
      ），則被告戊○○、丙○○、辛○○3 人自97年7 月9 日
      下午2 時某分許起，共同以前揭方式剝奪告訴人庚○○行
      動自由，直至警方人員查獲本案之事實，自堪予以認定。
（四）雖被告戊○○、丙○○、辛○○3 人分別以前詞置辯，然
      查：
  １、告訴人庚○○於案發當日下午，向被告戊○○、丙○○、
      辛○○3 人謊稱證人乙○○開立之食品工廠係其居住處所
      乙情，既遭發覺，在無法欺瞞被告戊○○、丙○○、辛○○3 人之狀況下，按理其當力求離去、不再與渠3 人同行
      ，方符常情，是若非被告戊○○、丙○○、辛○○3 人果
      有違背告訴人庚○○意願而剝奪其行動自由之舉，告訴人
      庚○○豈會無故同意與被告丙○○、辛○○前往枋山地區
      ？又被告戊○○、丙○○、辛○○3 人自證人乙○○開立
      之食品工廠離開時，已然知悉告訴人庚○○之居住處所非
      在該處，於此情形下，渠3 人因遭告訴人庚○○耍弄而起
      意妨害告訴人庚○○行動自由，被告戊○○、丙○○並欲
      藉此方式令告訴人庚○○以現金返還渠等認其詐賭所應賠
      償之20萬元款項，避免因不知告訴人庚○○真正居住處所
      ，而無法持其所簽立之前開本票、借據暨收據求償，亦無
      何與常情相悖之處，已足證告訴人庚○○此部分所言，應
      較被告戊○○、丙○○、辛○○3 人所辯可信。
  ２、再者，告訴人庚○○於案發當日，既已簽發前揭本票、借
      據暨收據，如之後未有遭受不法對待，何以會因同一事由
      ，僅於被告丙○○所謂「設法說服」之情形下，又無故提
      供證人己○○聯絡電話，而由被告丙○○要求證人己○○
      給付20萬元？益徵告訴人庚○○此部分所言應屬可信。此
      外，依本件卷證資料所示，告訴人庚○○於97年7 月9 日
      警詢中，並不知道被告辛○○之真正身分，且警方人員是
      時亦尚未發現被告辛○○參與本案，然告訴人庚○○於當
      日警詢中，即向警方人員表示與被告丙○○同車之年輕人
      ，有對其陳稱「你年紀那麼大了，沒有被別人虐待過，等
      一下就知道了」等語（見警卷第18頁背面），而倘告訴人
      庚○○果有故為虛偽陳述而誣指他人情形，按理其於該次
      警詢中，應會以與其有前揭詐賭糾紛、並已知曉身分之被
      告丙○○為指訴對象，實無對於是時尚未知悉身分、無法
      確認日後能否為警查獲到案之被告辛○○為誣陷之理，是
      此情亦足佐證告訴人庚○○前開證詞應與事實相符，足以
      採認。從而，被告戊○○、丙○○、辛○○3 人前開所辯
      ，均屬事後推諉之詞，無從予以採信。
  ３、至於依高雄市政府警察局指揮中心受理110 報案紀錄單所
      示，證人己○○係於案發當日下午4 時34分許報警，並於
      報警時表示，其於案發當日下午3 時55分許，接獲歹徒以
      0000000000號行動電話（依被告戊○○警詢筆錄個人資料
      欄記載，此為被告戊○○使用之行動電話，見警卷第3 頁
      ），要求其準備20萬元款項（見警卷第51頁），而此記載
      內容，要與其上開警詢筆錄所述情節不同（即關於其第1
      次接獲被告等人之來電時間、被告等人當時使用之行動電
      話號碼為何等事項）。然證人己○○於案發當日下午1 時
      許，即由告訴人丁○○處，知悉告訴人2 人遭被告等人懷
      疑詐賭，並要求各給付20萬元之賠償款項（此部分詳後述
      ），且依告訴人丁○○前揭證述內容，被告戊○○於案發
      當日，係以電話邀約告訴人丁○○至「長順機車行」打玩
      麻將，是證人己○○亦顯能由告訴人丁○○處知悉被告戊○○所使用之電話號碼，從而，證人己○○於案發當日下
      午，在許久無法得知告訴人庚○○消息之情形下，於未接
      獲被告丙○○要求給付20萬元款項之電話以前，即先行依
      據告訴人丁○○所提供之前揭資料，報警請求警方人員協
      助尋找告訴人庚○○下落，要非悖於事理；且被告丙○○
      於案發當日下午4 時42分許，確實有以前揭方式與證人己○○聯絡，並於電話中談及給付20萬元款項乙事，要為被
      告丙○○所不否認，業如前述，是尚難以證人己○○於警
      詢中所述內容，要與前揭高雄市政府警察局指揮中心受理
      110 報案紀錄單所載內容有前述矛盾之處，為何有利於被
      告戊○○、丙○○、辛○○3 人之認定，附此敘明。
（五）按告訴人、證人之陳述有部分前後不符，或相互間有所歧
      異時，究竟何者為可採，法院仍得本其自由心證予以斟酌
      ，非謂一有不符或矛盾，即應認其全部均為不可採信。尤
      其關於行為動機、手段及結果等之細節方面，告訴人之指
      陳，難免故予誇大，證人之證言，有時亦有予渲染之可能
      ，然其基本事實之陳述，若果與真實性無礙時，則仍非不
      得予以採信（最高法院74年臺上字第1599號判例意旨可資
      參照）。本件告訴人庚○○自承於案發當日，一開始係向
      處理本案之警方人員表示未遭被告等人恐嚇及妨害自由（
      見警卷第19頁、本院2 卷第52頁），然其嗣後已改口證述
      如前，並就其所言先後不一致之原因解釋稱：伊因為被告
      等人持有伊的戶籍謄本、身分證等資料，怕如果說實話，
      被告等人將對伊或伊家人不利等語（見警卷第19頁），經
      核其上開陳述內容，並無與常情相違之處，而其前揭對被
      告等人不利之陳述，要與卷內其他事證相符，亦經本院析
      述如前，依據前開說明，自無從以此即謂其所言全然無可
      採信。此外，告訴人庚○○於本院審理中另證述：丁○○
      的皮包係遭壬○○搶走，而戊○○於案發當日在「長順機
      車行」內，有打伊耳光云云（見本院2 卷第52、58頁），
      雖亦與告訴人丁○○前開證述：伊的皮包是遭戊○○搶走
      等語（見警卷第20頁背面、本卷2 卷第72頁），及其自身
      於警詢中證稱：案發當日，伊除遭持煙灰缸作勢砸頭及恐
      嚇外，並無受到其他暴力行為等語（見警卷第19頁）不符
      ，然關於告訴人丁○○之皮包係遭何人搶走乙節，告訴人
      庚○○於案發當時，係突然遭受被告等人恐嚇威脅，衡情
      其心中必感慌張無助，是未能清楚觀察、瞭解身旁告訴人
      丁○○之皮包係遭何人取走乙事，尚非悖於常理；另有關
      告訴人庚○○是否有遭被告戊○○打耳光乙節，此部分因
      僅有告訴人庚○○先後不一致之指訴，並無其他證據可佐
      ，固難遽為不利於被告等人之認定，然如前所述，告訴人
      庚○○前揭對於基本事實之陳述情節，要與卷內其他事證
      相符，是尚無從以其此稍嫌誇大之陳述，即謂其所言全然
      無可採信，亦予敘明。
（六）綜上，本件事證明確，被告4 人前揭犯行，均堪認定。
二、論罪科刑方面
（一）按刑法第302 條之剝奪他人行動自由罪，既係以私行拘禁
      為其非法剝奪人行動自由之例示，則本罪在性質上，其行
      為自須持續相當之時間，始足當之，倘若其目的在使人行
      無義務之事，僅有瞬間之拘束，則屬同法第304 條之範圍
      ，不構成上開剝奪行動自由罪（最高法院75年度台上字第
      6857號判決可資參照）。本件告訴人2 人於「長順機車行
      」3 樓遭為前開不法行為之時間，依告訴人庚○○於本院
      審理中所證：案發當日，從伊去到「長順機車行」3 樓，
      至壬○○載伊及丁○○去戶政事務所，中間經過的時間約
      半小時等語（見本院2 卷第59頁），顯見被告戊○○、丙○○、壬○○為此部分犯行，目的係在使告訴人2 人為交
      付現金款項及其他物品、簽立本票、借據暨收據、告知提
      款卡密碼等無義務之事，期間對告訴人2 人之自由，僅有
      瞬間之拘束，是此部分自應論以刑法第304 條第1 項之強
      制罪，無從以同法第302 條第1 項之剝奪他人行動自由罪
      處斷。因此，核被告戊○○、丙○○、壬○○前揭犯罪事
      實（一）所為，均係犯刑法第304 條第1 項之強制罪；被
      告戊○○、丙○○、辛○○前揭犯罪事實（二）所為，則
      均係犯刑法第302 條第1 項之剝奪他人行動自由罪。公訴
      意旨認被告戊○○、丙○○、壬○○前揭犯罪事實（一）
      所為，應依刑法第302 條第1 項之剝奪他人行動自由罪處
      斷，依據前揭說明，尚有未合，爰由本院依法變更起訴法
      條。
（二）另按，刑法第302 條之妨害自由罪，原包括私禁及以其他
      非法方法剝奪人之行動自由而言，而所謂非法方法，當包
      括強暴脅迫等情事在內。是行為人若以出言恐嚇方式為妨
      害他人自由之手段，縱其所為，合於刑法第305 條恐嚇危
      害安全罪之構成要件，仍應視為剝奪行動自由之部分行為
      ，不另論以恐嚇危害安全罪。又刑法第305 條之恐嚇危害
      安全罪，係指單純以將來加害生命、身體、自由、名譽、
      財產之事，恐嚇他人致生危害於安全者而言，如對於他人
      之生命、身體等，以現實之強暴、脅迫手段加以危害要挾
      ，使人行無義務之事或妨害人行使權利，即應構成刑法第
      304 條之強制罪，縱有恐嚇行為，亦僅屬犯強制罪之手段
      ，無更論以恐嚇危害安全罪之餘地（最高法院74年臺上字
      第3404號判例、84年度台非字第194 號判決意旨可資參照
      ）。本件被告4 人為前開強制、剝奪他人行動自由犯行，
      雖均有以恐嚇他人為手段，然依據上開說明，自分別論以
      刑法第304 條第1 項之強制罪及刑法第302 條第1 項之剝
      奪他人行動自由罪即足，無從另論以刑法第305 條之恐嚇
      危害安全罪，附此敘明。另被告4 人上開犯罪行為，雖有
      圖取財產上利益之情，然渠等係主觀上認告訴人2 人有詐
      賭情形，為求告訴人2 人賠償相關損失，方會為前揭犯行
      ，業如前述，是尚難遽認渠等有為自己或第三人不法所有
      之主觀犯意，而不構成相關財產犯罪（公訴意旨亦同此認
      定），併予敘明。
（三）被告戊○○、丙○○、壬○○就前揭犯罪事實（一）所示
      犯行，彼此間有犯意聯絡及行為分擔；被告戊○○、丙○○、辛○○3 人就前開犯罪事實（二）所示犯行，亦有犯
      意聯絡及行為分擔，均為共同正犯。
（四）被告戊○○、丙○○、壬○○先後多次強制犯行，係基於
      同一決意而為之數個舉動，且時間相近、所侵害法益相同
      ，依一般社會健全之觀念，難以強行分開，應予包括之評
      價，而論以接續犯之實質上一罪。被告戊○○、丙○○、
      壬○○上開強制告訴人丁○○為告知提款卡密碼此一無義
      務之事之犯行，雖未經檢察官起訴，然此部分既與渠等其
      他強制犯行，有接續犯之實質上一罪關係，自為起訴效力
      所及，本院得併予審理，附此敘明。被告戊○○、丙○○
      、壬○○3 人以一行為同時使告訴人2 人為前開無義務之
      事，為同種想像競合犯，應依刑法第55條規定，論以情節
      較重之強制告訴人丁○○為上開無義務之事（蓋告訴人丁○○較告訴人庚○○多為告知提款卡密碼此一無義務之事
      ）之強制罪。
（五）被告戊○○、丙○○前揭剝奪他人行動自由犯行，係於渠
      2 人為上開強制犯行完畢後，發現未能查悉告訴人庚○○
      真正居住處所後，另行起意而為，業如前述，是渠2 人所
      犯上開強制、剝奪他人行動自由2 罪，犯意各別、行為互
      殊，自應予以分論併罰。
（六）爰審酌被告戊○○、丙○○、壬○○、辛○○因主觀上認
      告訴人2 人有詐賭情形，竟未能思以理性方式處理此一問
      題，而分別為前揭強制、剝奪他人行動自由犯行，所為並
      無可取，且犯後均矢口否認犯行，態度難認良好，然念渠
      等為上開犯行之動機尚非至惡，而其中關於被告辛○○部
      分，更當僅係出於襄助友人之狀況下，方參與本件犯行，
      惡性較低，復參以被告4 人均未出手傷害告訴人2 人，犯
      罪手段並非兇殘等一切情狀，分別量處如主文所示之刑，
      並均諭知易科罰金之折算標準，復就被告戊○○、丙○○
      部分，定其2 人應執行刑如主文所示，以資懲儆。
（七）扣案如附表編號1 至6 、編號8 、9 所示之物，均係被告
      戊○○、丙○○、壬○○3 人提供空白文件供告訴人2 人
      簽立所得，另扣案如附表編號7 所示之物，則係渠3 人自
      行影印所得，自均屬被告戊○○、丙○○、壬○○所有，
      並均係渠等犯前開強制犯行所得之物，爰依刑法第38條第
      1 條第3 款規定，併予宣告沒收。至扣案如附表編號10至
      13所示之物，雖亦係被告戊○○、丙○○、壬○○3 人因
      前揭強制犯行所得之物，然該等物品應分屬告訴人2 人所
      有，而與得為沒收之要件未符，自無從為沒收之宣告，併
      予敘明。
三、不另為無罪之諭知部分
（一）公訴意旨另以：被告辛○○與被告戊○○、壬○○、丙○○共同基於剝奪他人行動自由之犯意聯絡，於97年7 月9
      日上午11時許，在「長順機車行」3 樓，共同強行拿取告
      訴人2 人皮包內之現金款項及其他物品，並強令告訴人2
      人簽立前開本票、借據（暨收據）。嗣被告戊○○、壬○○、丙○○、辛○○，復共同承前揭犯意聯絡，為防止告
      訴人2 人謊報地址，另由被告壬○○開車搭載告訴人2 人
      前往高雄市三民區第二戶政事務所，強使告訴人2 人辦理
      渠等戶籍謄本，完成後再由被告壬○○開車搭載告訴人2
      人返回「長順機車行」。而告訴人2 人返回「長順機車行
      」後，告訴人丁○○即趁被告壬○○不注意之際，逃離現
      場，而被告戊○○、壬○○、丙○○、辛○○又共同承前
      揭犯意聯絡，由被告丙○○駕駛自用小客車，強逼告訴人
      庚○○上車，並由被告戊○○、辛○○坐於車內後座加以
      監視，而將告訴人庚○○載往屏東縣萬巒、枋山地區一帶
      ，要求告訴人庚○○尋找親友取款以賠償詐賭款項，直至
      同日下午6 時許，始搭載告訴人庚○○返回「長順機車行
      」，因認被告戊○○、壬○○、丙○○、辛○○4 人此部
      分，均另涉犯刑法第302 條第1 項之剝奪他人行動自由罪
      嫌。
（二）關於被告辛○○被訴於97年7 月9 日上午11時許，在「長
      順機車行」3 樓，與被告戊○○、壬○○、丙○○共同強
      行拿取告訴人2 人皮包內之現金款項及其他物品，並強令
      告訴人2 人簽立前開本票、借據暨收據部分，訊據被告徐
      雄裕堅詞否認參與此部分犯行，辯稱：案發當日，伊因為
      休假而到「長順機車行」找丙○○，在半路上，丙○○打
      電話請伊幫忙買本票過去，伊就到1 家書局買了空白本票
      ，帶到「長順機車行」3 樓給丙○○，伊並不曉得丙○○
      與告訴人2 人間之糾紛等語。經查：
  １、依告訴人2 人前開證述內容，渠2 人於97年7 月9 日在「
      長順機車行」3 樓第1 次見到被告辛○○之時間，係渠2
      人皮包內之現金款項及其他物品業遭取走，並已簽立前開
      本票之後，是被告辛○○顯然未參與拿取告訴人2 人皮包
      內物品及強令告訴人2 人簽立前開本票之行為；再佐以被
      告辛○○與被告戊○○、壬○○、丙○○並無親戚關係，
      而依卷內所存證據，亦未發現其與告訴人2 人有所謂詐賭
      糾紛存在，則被告辛○○是否會與被告戊○○、壬○○、
      丙○○共同基於犯意聯絡，而由戊○○、壬○○、丙○○
      實施強拿告訴人2 人皮包內物品及強令告訴人2 人簽立前
      開本票之行為？實甚有所疑，要難遽為不利於被告辛○○
      之認定。
  ２、另關於告訴人2 人遭強迫簽立前開借據暨收據部分，告訴
      人2 人所簽立之前開借據暨收據，係被告辛○○攜至「長
      順機車行」3 樓乙情，業據告訴人2 人證述如前，且為被
      告辛○○於偵訊中所不否認（見偵1 卷第53頁），固堪認
      定。惟被告辛○○就其何以至「長順機車行」之緣由，執
      詞辯述如前，而其所為辯詞，要與被告丙○○於警詢中所
      述情節相符（見警卷第15頁背面、第16頁），且無何悖於
      常情之處，自堪予以採認。雖告訴人丁○○於本院審理中
      曾證述：辛○○到了「長順機車行」3 樓後，就從自己皮
      包中拿出借據，要伊及庚○○各寫20萬元的借據云云（見
      本院2 卷第64、66頁），然告訴人丁○○於偵訊中係證述
      ：辛○○與另名不知姓名的年輕人到「長順機車行」3 樓
      後，其中1 人就拿出借據，此時丙○○又叫伊與庚○○簽
      立借據等語（見偵3 卷第21頁），且告訴人庚○○於本院
      審理中亦證稱：辛○○拿借據過來後，是丙○○要伊及丁○○簽借據的等語（見本院卷第56頁），足證告訴人丁○○前開於本院審理中之證詞，應係有所誤認，無從以之為
      不利於被告辛○○之認定。
  ３、至被告辛○○於本院審理中陳稱：伊是帶本票過去給丙○○，並未帶借據到「長順機車行」云云（見本院2 卷第26
      3 頁），而被告丙○○於本院審理中亦謂：告訴人2 人簽
      的空白本票，是伊拜託辛○○幫伊買過來的，案發當日，
      告訴人2 人係先簽借據，再簽本票云云（見本院2 卷第26
      3 頁）。然被告辛○○、丙○○2 人前揭陳述，非但與告
      訴人2 人所述情節不符，亦與被告辛○○自己前於偵訊中
      表示：案發當日，伊有幫丙○○買借條等語（見偵1 卷第
      53頁），及被告丙○○自己於警詢中陳稱：告訴人2 人雖
      已簽本票，但因為渠2 人是詐賭，為確立債權關係，才又
      要渠2 人簽借據，至於借據的來源，伊是請當日休假而要
      來找伊的辛○○幫忙買過來等語（見警卷第15、16頁），
      顯然有所歧異，是被告辛○○、丙○○2 人於本院審理中
      之上開陳述，要與事實不符，無可採信。惟被告辛○○、
      丙○○上開無可採信之陳述，並不足以反推被告辛○○與
      被告戊○○、壬○○、丙○○，就此部分之犯行，有犯意
      聯絡及行為分擔，故難據為不利於被告辛○○之認定。
  ４、綜上，依據本案卷內所存之事證，尚難遽認被告辛○○有
      參與前揭強行拿取告訴人2 人皮包內物品，並強令告訴人
      2 人簽立前開本票、借據暨收據之犯行。
（三）關於被告戊○○、壬○○、丙○○、辛○○4 人，被訴共
      同基於犯意聯絡，由被告壬○○開車搭載告訴人2 人前往
      高雄市三民區第二戶政事務所，強使告訴人2 人辦理戶籍
      謄本部分。訊據被告4 人均堅詞否認有此部分犯行，其中
      被告戊○○、壬○○辯稱：因為告訴人2 人詐賭很多錢，
      且又騙東騙西，所以不相信告訴人2 人所陳述之住址，告
      訴人2 人因而提議要去戶政事務所辦裡戶籍謄本等語。經
      查：
  １、本件案發當日中午，被告壬○○有駕車帶同告訴人2 人前
      往高雄市三民區第二戶政事務所申辦戶籍謄本之事實，業
      如前述，不另贅論。而關於告訴人2 人至上開戶政事務所
      申辦戶籍謄本之過程，告訴人庚○○於本院審理中證述：
      去戶政事務所之前，壬○○有恐嚇說，出去不能喊救命，
      如果不去辦戶籍謄本的話，其有伊與丁○○之地址及電話
      ，會打電話恐嚇伊家裡的人，給伊家人好看，伊感到害怕
      ，所以才跟壬○○一起去辦戶籍謄本，但伊不知道壬○○
      載伊去申請戶籍謄本的目的為何。而辦完戶籍謄本之後，
      伊和丁○○有說想要走了，但壬○○還是不准伊及丁○○
      離開，強迫伊2 人回到機車行云云（見本院2 卷第46、47
      、57頁），而告訴人丁○○於本院審理中亦證述：案發當
      日，壬○○與丙○○商量後，就說要帶伊2 人去戶政事務
      所，而要出門時，丙○○有說報警也沒關係，伊與庚○○
      不得已，也不敢報警，只好跟壬○○去戶政事務所申請戶
      籍謄本，而在戶政事務所期間，伊有藉機到廁所打電話給
      己○○，要己○○趕快報警，而己○○也有允諾，並問伊
      及庚○○是否平安云云（見本院2 卷第64至67頁）。
  ２、戶政事務所乃係公家機關，除有承辦相關事務之公務人員
      外，並會有許多前往洽公之民眾，則被告4 人若係於違反
      告訴人2 人意願之情形下，強使告訴人2 人至戶政事務所
      申辦戶籍謄本，衡情應不會僅由被告壬○○單獨帶同告訴
      人2 人前往，而會再由其他被告一同前去，以避免告訴人
      2 人於被告壬○○無法注意之情形下，趁機對外求救，致
      使渠等犯行輕易遭發覺，是告訴人2 人所述情節，已與常
      理未符。再者，依據告訴人丁○○於偵訊中證稱：辦完戶
      籍謄本，回到「長順機車行」後，伊就騎乘停放在樓下的
      機車離開等語（見偵1 卷第20頁），可知告訴人丁○○於
      案發當日至戶政事務所之時，其所使用、騎乘之機車，尚
      停放在「長順機車行」樓下處。準此，即令告訴人丁○○
      於至前開戶政事務所時，因係遭脅迫前往而有想要脫離被
      告等人控制之舉，亦當會於返回「長順機車行」後，方向
      被告等人提出離去之要求，不至於尚在前開戶政事務所之
      時，即向被告壬○○表示欲離去，而置其停放在「長順機
      車行」之機車於不顧，是足證告訴人庚○○前開於本院審
      理中證稱：辦完戶籍謄本之後，伊和丁○○有說想要走了
      ，但壬○○還是不准伊及丁○○離開，強迫伊2 人回到機
      車行云云，要屬悖於常情而無可採信。
  ３、此外，關於告訴人丁○○稱其在上開戶政事務所廁所內以
      行動電話向證人己○○求救之情節，告訴人丁○○於本院
      審理中第2 次作證時證述：案發當日，伊在戶政事務所廁
      所打電話給己○○時，說話的聲音很小聲，提到伊遭戊○○等人押住，然後就聽到壬○○在喊，伊遂馬上掛斷電話
      ，而掛掉電話之前，伊有聽己○○問說伊在何處云云（見
      本院2 卷第184 頁），要與其於警詢及本院審理中第1 次
      作證時證稱：伊到戶政事務所時，假借尿急要上廁所，然
      後在廁所內以手機打電話給己○○，告訴己○○伊與庚○○2 人遭被告等人誣賴詐賭，將身上的錢強行拿走，並被
      要求寫本票、借據及帶往申請戶籍謄本等過程，要己○○
      設法報警，己○○聽到之後，說他會馬上報警，並問伊及
      庚○○是否平安云云（見警卷第21頁背面、本院2 卷第67
      頁），先後所述歧異甚大，且與證人己○○於本院審理中
      第1 次作證時陳稱：案發當日下午1 時許，丁○○有打電
      話給伊，說其在高雄打牌發生事情，藉故先離開，但庚○○還在被告等人手上，並說其要報警，伊就向丁○○表示
      由伊報警即可，而案發當日，丁○○就只有於逃離被告等
      人後，打這通電話給伊，並沒有在戶政事務所打電話給伊
      （見本院2 卷第76至80頁），亦顯然有所矛盾，足證告訴
      人丁○○證述有在上開戶政事務所打電話向證人己○○求
      救云云，當與事實不符，無從予以採信。至證人己○○於
      本院審理中第2 次作證時，雖改口陳稱：案發當日，丁○○好像打了1 通或2 通電話給伊，其中1 通講沒幾句話就
      掛掉了，伊聽不懂其說什麼云云（見本院2 卷第188 至19
      0 頁），然其此部分證詞，非但與其先前所述內容矛盾，
      且其第1 次於本院審理中作證時，經辯護人再次向其確認
      是否僅接獲1 通告訴人丁○○所撥打之電話時，其仍陳稱
      於案發當日僅接獲1 通告訴人丁○○所撥打之電話（見本
      院2 卷第80頁）；此外，依證人己○○於本院審理中第2
      次作證時所陳：案發當日，伊接到丁○○沒講沒幾句話就
      掛掉的電話後，雖然聽不懂其說什麼，但也沒有回撥給丁○○云云（見本院2 卷第190 頁），亦與一般人接獲親友
      、同事所撥打之電話突然中斷，會設法回撥詢問致電目的
      為何之反應不同，而與常情有違，益徵證人己○○於本院
      審理中第2 次作證時所為之前揭證述，要屬附和告訴人丁○○之詞，無從以之佐證告訴人丁○○證詞之可信性。
  ４、綜上，告訴人2 人此部分之證述內容，既有前揭瑕疵及未
      合於一般常情之處，自屬難以採認，無從以之推認被告4
      人有此部分之被訴犯行。
（四）關於被告戊○○、壬○○、丙○○、辛○○4 人被訴共同
      基於犯意聯絡，由被告丙○○、戊○○、辛○○共同搭乘
      自用小客車，強將告訴人庚○○載往屏東縣萬巒鄉部分。
      訊據被告4 人均堅詞否認有此部分犯行，其中被告戊○○
      、丙○○辯稱：是庚○○說他住在屏東縣萬巒鄉，且為了
      證明其所言屬實，才會主動帶伊等人前往萬巒等語；被告
      辛○○則辯稱：伊因為要去屏東，才順道搭丙○○的車一
      同前往屏東等語。經查：
  １、告訴人庚○○於案發當日中午過後，有與被告戊○○、丙○○、辛○○共乘1 輛自用小客車，前往證人乙○○所開
      立、位在屏東縣萬巒鄉○○路77號之食品工廠之事實，業
      已論認如前，不另贅述。而關於告訴人庚○○何以至上開
      食品工廠之緣由，告訴人庚○○於本院審理中第1 次作證
      時證述：從戶政事務所回到「長順機車行」後，丁○○就
      趁機逃走。而因為己○○與戊○○他們很熟，常在一起喝
      酒，知道己○○的工地在東港一帶，丙○○因而叫伊打電
      話給己○○，要己○○拿20萬元現金來換伊，但因為當天
      伊沒有帶行動電話，所以沒有打，之後丙○○、戊○○因
      認為己○○的生意作的不錯，就提議押伊去己○○工作的
      地點找己○○拿20萬元，而丙○○、戊○○商議此事時，
      辛○○也有在旁邊，但因為伊不敢帶他們過去，所以就帶
      他們去萬巒繞，並到乙○○的食品工廠借用廁所云云（見
      本院2 卷第47至59頁）。
  ２、惟依告訴人庚○○上開證述及告訴人丁○○於本院審理中
      所述（見本院2 卷第65頁），於被告戊○○、丙○○、辛○○駕車載同告訴人庚○○前往屏東縣萬巒鄉之前，告訴
      人丁○○早已離開「長順機車行」，則告訴人庚○○若非
      自願與被告戊○○、丙○○、辛○○3 人前往屏東縣萬巒
      鄉，衡情被告等人當會擔心已離去該處之告訴人丁○○就
      此事報警處理，豈敢執意而為？是告訴人庚○○所述已屬
      悖於常理。再者，依告訴人丁○○於警詢中所述：從事務
      所回到「長順機車行」後，丙○○就要伊先離開等語（見
      警卷第21頁背面），準此，如告訴人庚○○係受被告等人
      強逼前往屏東縣萬巒鄉，衡情渠等當會設法防範告訴人丁○○有報警之舉，安會任令告訴人丁○○自由離去？益徵
      告訴人庚○○所述上情，要與常情相違，難以採認。至告
      訴人丁○○於本院審理中雖翻異前詞，改口證述：案發當
      日，伊從戶政事務所回到「長順機車行」後，被告等人有
      將伊的手機、身分證、皮包等物品還給伊，嗣伊趁被告等
      人談論要帶伊及庚○○至現住地之機會，趕緊逃離「長順
      機車行」，而逃走之後，伊有打電話給己○○，說伊已經
      離開，但庚○○還在被告等人那邊，己○○則回覆伊說，
      其已經報警，要伊不用擔心云云（見本院2 卷第65至73頁
      ）。然告訴人丁○○於本院審理中之前揭證詞，非但與其
      上開警詢中之陳述矛盾，且衡以常情，被告等人若非欲任
      令告訴人丁○○自由離去，何以會將告訴人丁○○所有之
      行動電話、身分證、皮包等物品予以返還？足證告訴人丁○○於警詢中之陳述，顯較其於本院審理中所為上開證述
      可採，是無從以其上開於本院審理中之證詞，佐證告訴人
      庚○○前揭陳述之可信性。
  ３、依告訴人丁○○及證人己○○於本院審理中之證述，告訴
      人丁○○於案發當日下午1 時許離開「長順機車行」後，
      有去電向證人己○○表示告訴人庚○○尚未離開「長順機
      車行」乙事（見本院卷第70、77、80頁），而依據前開高
      雄市政府警察局指揮中心受理110 報案紀錄單所示，證人
      己○○係於案發當日下午4 時34分許，方報警表示告訴人
      庚○○有遭強押、強迫簽立本票及搶走財物之情（見警卷
      第51頁），距離其接獲告訴人丁○○之上開來電，期間相
      差約有3 小時之時間。而若告訴人庚○○果係遭被告等人
      挾持，因而被迫前往屏東縣萬巒鄉，衡情告訴人丁○○必
      會將此情及其嚴重性告知證人己○○，而以告訴人庚○○
      及證人己○○係姊弟之至親關係，按理證人己○○於接獲
      告訴人丁○○來電之後，亦當於第一時間報警營救告訴人
      庚○○，方符常情，然證人己○○卻未有此舉，益徵告訴
      人庚○○於與被告戊○○、丙○○、辛○○共同前往屏東
      縣萬巒鄉之時，已非處於遭妨害自由之情狀，且告訴人丁○○亦瞭解此情並將之告知證人己○○，證人己○○方會
      不急於報警處理此事。至證人己○○最終雖仍有報警處理
      之舉，然依證人己○○於本院審理中所證，此係因其等待
      許久，仍未見庚○○返家之故（見本院2 卷第81頁），要
      與告訴人庚○○與被告戊○○、丙○○、辛○○3 人共同
      前往屏東縣萬巒鄉乙事無涉，要無從以此為不利被告等人
      之認定。
  ４、告訴人庚○○於本院審理中第1 次作證時，雖就其與被告
      戊○○、丙○○、辛○○3 人共同前往上開食品工廠之緣
      由證述如前，然該等證詞，與其第2 次於本院審理中作證
      時陳稱：被告等人早就知道己○○的聯絡電話了，在去乙○○食品工廠的路途中，戊○○有打電話給己○○，並表
      示說要找己○○吃飯，之後是離開食品工廠時，戊○○等
      人才打電話向己○○說要拿錢云云（見本院2 卷第175 至
      179 頁）綜合觀之，其所述情節即顯屬有違常理，蓋被告
      等人既已知證人己○○之聯絡電話，豈會如告訴人庚○○
      於本院審理中第1 次作證時所稱，僅因告訴人庚○○於案
      發當日未攜帶行動電話，即放棄先以電話聯絡方式要求證
      人己○○交付款項，反而耗費時間、人力，特地帶同告訴
      人庚○○至屏東地區向證人己○○索討款項？已徵告訴人
      庚○○所言難以採認。況且，告訴人庚○○於偵訊中係證
      稱：伊被帶到枋山鄉1 處破舊工寮後，跪求丙○○、辛○○2 人不要對伊不利，渠2 人就說要伊家人匯錢，伊因而
      打電話給伊妹妹，但伊妹妹未接電話，伊就叫渠2 人打電
      話給己○○，而聯絡到己○○後，渠等有要求己○○匯款
      20萬元等語（見偵3 卷第13頁），依其此一證詞，足見被
      告等人係於告訴人庚○○在屏東縣枋山鄉時，方去電向證
      人己○○索取款項，是告訴人庚○○於本院審理中第2 次
      作證時所陳之上開內容，顯與其偵訊中證述有所歧異。此
      外，告訴人庚○○帶同被告戊○○、丙○○、辛○○至證
      人乙○○開立之食品工廠時，僅有被告戊○○與其一同下
      車進入該工廠，而在該工廠內，告訴人庚○○並未向證人
      乙○○尋求救助乙情，業據告訴人庚○○於本院審理中（
      見本院2 卷第53、175 頁）、證人乙○○於偵訊及本院審
      理中（見偵1 卷第73頁、本院2 卷第106 至109 頁）證述
      明確，而告訴人庚○○於至上開食品工廠時，既敢違背被
      告等人意思而不帶同渠等至其真正之居住處所，衡情其當
      時若真有遭剝奪行動自由情形，亦當會向證人乙○○尋求
      協助，然其卻未有此舉，益加彰顯其所言悖於常理。
  ５、證人己○○於本院審理中第2 次作證時，雖曾證述：案發
      當日下午1 時許，伊就接到戊○○打來的電話，這是第1
      通電話，之後講到一半，就由丙○○接著講，電話中，他
      們跟伊要20萬元，伊則回說快要3 點了，伊來不及籌20萬
      元，要求隔天再付款，而當時戊○○並沒有說要找伊吃飯
      云云（見本院2 卷第190 至192 頁）。然其此一證述內容
      ，要與告訴人庚○○前開於本院審理中證述：案發當日，
      戊○○第1 次打電話給己○○，是表示說要找己○○吃飯
      ，之後才又打電話向己○○要錢云云，顯然有所歧異；且
      與證人己○○自身於警詢中證稱：伊係於案發當日下午4
      時42分許，接到被告等人的第一通電話等語（見警卷第26
      頁），及於本院審理中第1 次作證時證述：伊接到戊○○
      打來、由丙○○接續與伊對話的電話後，有向渠2 人表示
      ，現在已經「超過下午3 點半了」，伊沒有辦法匯錢（見
      本院2 卷第76、77頁），亦均存有甚大不同，足見其證稱
      被告戊○○、丙○○於案發當日下午1 時許，即有去電要
      求其交付20萬元款項云云，要屬附和告訴人庚○○之詞，
      無從予以採認。
  ６、綜上，告訴人庚○○、丁○○、證人己○○此部分之證述
      內容，既有前揭瑕疵及悖於常情之處，自無從以之論認被
      告4 人有此部分之被訴犯行。
（五）關於被告壬○○被訴與被告戊○○、丙○○、辛○○共同
      為前揭犯罪事實（二）所示之剝奪告訴人庚○○行動自由
      犯行部分，被告戊○○、丙○○、辛○○3 人，係於發現
      證人乙○○所開立之前揭食品工廠，並非告訴人庚○○真
      正之居住處所後，方起意剝奪告訴人庚○○行動自由之事
      實，業經本院論認如前，而當時被告壬○○並未與被告戊○○、丙○○、辛○○3 人一同前往屏東地區，自未就此
      部分犯行有行為分擔，且依卷內所存其他事證，亦無從證
      明被告壬○○有以何種方式，與被告戊○○、丙○○、辛○○3 人就此部分犯行產生犯意聯絡，自無從遽認被告壬○○有共犯此部分之剝奪他人行動自由犯行。
（六）綜上，被告4 人上開被訴部分，均難遽以認定，惟此等部
      分若成立犯罪，依公訴意旨所示，亦與被告4 人前揭經本
      院論罪科刑部分，要屬同一犯罪之部分行為，爰不另為無
      罪之諭知，附此敘明。
據上論斷，應依刑事訴訟法第299 條第1 項前段、第300 條，刑
法第28條、第302 條第1 項、第304 條第1 項、第55條、第41條
第1 項前段、第51條第5 款、第38條第1 項第3 款，刑法施行法
第1 條之1 ，判決如主文。
本案經檢察官周天畏到庭執行職務。
中    華    民    國    99    年    6     月    9     日
                  刑事第十七庭  審判長法  官  陳建和
                                      法  官  毛妍懿
                                      法  官  陳君杰
以上正本證明與原本無異。
如不服本判決應於收受送達後10日內向本院提出上訴書狀，並應
敘述具體理由；如未敘述上訴理由者，應於上訴期間屆滿後20日
內向本院補提理由書（均須按他造當事人之人數附繕本）「切勿
逕送上級法院」。
中    華    民    國    99    年    6     月    10    日
                                      書記官  紀龍年
附錄本案論罪科刑法條：
刑法第302 條第1 項
私行拘禁或以其他非法方法，剝奪人之行動自由者，處5 年以下
有期徒刑、拘役或3 百元以下罰金。
刑法第304 條第1 項
以強暴、脅迫使人行無義務之事或妨害人行使權利者，處3 年以
下有期徒刑、拘役或3 百元以下罰金。
附表：
┌──┬───────────────────────┬────┐
│編號│扣案物品                                      │數量    │
├──┼───────────────────────┼────┤
│ 1  │庚○○所簽發之票號：No687396號本票（票面金額：│壹紙    │
│    │7 萬元，到期日為97年7 月15日）                │        │
├──┼───────────────────────┼────┤
│ 2  │庚○○所簽發之票號：No687397號本票（票面金額：│壹紙    │
│    │7 萬元，到期日為97年7 月25日）                │        │
├──┼───────────────────────┼────┤
│ 3  │庚○○所簽發之票號：No687398號本票（票面金額：│壹紙    │
│    │6 萬元，到期日為97年7 月30日）                │        │
├──┼───────────────────────┼────┤
│ 4  │丁○○所簽發之票號：No687392號本票（票面金額：│壹紙    │
│    │7 萬元，到期日為97年7 月15日）                │        │
├──┼───────────────────────┼────┤
│ 5  │丁○○所簽發之票號：No687394號本票（票面金額：│壹紙    │
│    │7 萬元，到期日為97年7 月25日）                │        │
├──┼───────────────────────┼────┤
│ 6  │丁○○所簽發之票號：No687395號本票（票面金額：│壹紙    │
│    │6 萬元，到期日為97年7 月30日）                │        │
├──┼───────────────────────┼────┤
│ 7  │存有丁○○國民身分證影本、庚○○國民身分證影本│壹紙    │
│    │、全民健康保險卡影本之A4紙張                  │        │
├──┼───────────────────────┼────┤
│ 8  │庚○○、丁○○所共同簽立，以庚○○為借款人、周│壹紙    │
│    │美佳為連帶保證人之借據暨收據                  │        │
├──┼───────────────────────┼────┤
│ 9  │庚○○、丁○○所共同簽立，以丁○○為借款人、徐│壹紙    │
│    │晏禎為連帶保證人之借據暨收據                  │        │
├──┼───────────────────────┼────┤
│ 10 │千元新臺幣紙鈔                                │肆拾柒張│
├──┼───────────────────────┼────┤
│ 11 │百元新臺幣紙鈔                                │拾張    │
├──┼───────────────────────┼────┤
│ 12 │庚○○所有之收支紀錄                          │拾張    │
├──┼───────────────────────┼────┤
│ 13 │庚○○之戶籍謄本                              │壹份    │
└──┴───────────────────────┴────┘

司法院資訊處製作；財團法人民間司法改革基金會備份。
